臺灣新北地方法院板橋簡易庭民事簡易判決
　　　　　　　　　　　　　　　　   110年度板簡字第2830號
原      告  王重助  


訴訟代理人  王柏華  
被      告  潘信言  
訴訟代理人  潘勝飛  
上列當事人間請求返還租賃房屋等事件，於中華民國111年3月10
日經言詞辯論終結，本院判決如下：
    主      文
被告應將門牌號碼新北市○○區○○街○○○巷○弄○號房屋騰空遷讓返
還原告，並自民國一一○年十月二日起至遷讓房屋之日止，按月
給付原告新臺幣壹萬玖仟元。
原告其餘之訴及假執行之聲請均駁回。
訴訟費用由被告負擔。
本判決原告勝訴部分得假執行。
    事實及理由
一、原告主張：
  ㈠原告於民國110年3月22日與被告簽訂房屋租賃契約書，約定
    由原告將所有門牌號碼新北市○○區○○街000巷00弄0號房屋（
    下稱系爭房屋）出租予被告，租期1年，自110年3月24日起
    至111年3月24日止，每月租金新臺幣（下同）19,000元，每
    月之租金應於每月24日以前匯入原告所有於華南銀行二重分
    行之帳戶內，押租金38,000元，水電費、瓦斯費、大樓管理
    費等費用，均由被告自行負擔。兩造並於110年3月22日簽立
    臺灣臺北地方法院所屬民間公證人台北站前聯合事務所110
    年度北院民公仁字第30665號公證書（以下簡稱系爭租約）
    。
  ㈡被告僅交付至110年6月底止之租金，並未依照系爭租約給付同年7、8月之租金，迄110年8月31日止，被告遲付租金已達2月共38,000元，原告於110年9月10日委請律師寄發律師函通知被告，請被告應於收到律師函後3日內給付積欠之租金38,000元，被告於110年9月11日收到該律師函，然被告並未給付。原告復於110年9月29日委請律師寄發律師函通知被告，因被告積欠租金已達2期未給付，故依據系爭租約第6條第1項、民法第440條第1項及第2項規定終止系爭租約，被告於110年10月1日收到該律師函，故系爭租約已於110年10月1日合法終止。系爭租約已終止，被告仍繼續占有使用系爭房屋而未騰空返還予原告，已獲有每月租金19,000元之利益，並使原告受有相當於租金之損害，故併依民法第179條規定及租約第6條第2項規定，請求被告按月給付相當於租金之不當得利19,000元及違約金19,000元。
  ㈢為此，爰依系爭租約第4條第3項、第6條第2項、民法第767條
    、第179條之規定，提起本件訴訟。並聲明：被告應將門牌
    號碼新北市○○區○○街000巷00弄0號房屋騰空遷讓返還原告，
    並自110年10月2日起至遷讓房屋之日止，按月給付原告相當
    於租金之不當得利19,000元及違約金19,000元。
  ㈣對於被告抗辯之陳述：
    1.原告否認系爭房屋有設備損壞需要修繕之情形，原告有去
      現場看，熱水器、水管沒有問題，實際上是被告沒有繳納
      水費被停水；至於冷氣，有修好了。
    2.否認被告有修繕。
三、被告則以：
  ㈠被告否認有收到原告所發的兩份律師函。
  ㈡被告從110年3月開始，屋內就有水管等相關設施損壞，經通
    知原告處理，原告拒絕，導致被告沒有水可以使用，無法居
    住，被告只好自己花錢雇工修繕，但是有些部分，必須開挖
    才能處理，所以我們無法自行修繕，原告不處理，被告就通
    知原告把押金退給被告，被告就搬走，但原告還是不理睬。
    被告有於110年4月20日找自來水公司來現場，自來水公司人
    員說是房東應該負責，所以被告在自來水公司人員在場時，
    傳訊息跟原告說請他來現場看水管，並且打給原告，但原告
    都拒接電話。
四、法院之判斷：
  ㈠被告有未依系爭租約給付租金之事實：
　　原告主張兩造間成立系爭租約，迄110年8月31日止，被告遲付租金已達2月共38,000元之事實，業據其提出臺灣臺北地方法院所屬民間公證人台北站前聯合事務所110年度北院民公仁字第30665號公證書正本及房屋租賃契約書、110年9月10日律師函及中華郵政掛號郵件收件回執、110年9月29日律師函及中華郵政掛號郵件收件回執、前開郵件國內各類掛號郵件執據、郵件查詢結果在卷為證，核認無訛；被告對於兩造間成立系爭租約，並經過公證，以及被告從110年7月開始未支付租金等情，均不爭執（見本院卷第92頁），故原告此部分主張之事實，應堪認定。
  ㈡被告主張系爭房屋設備損壞，原告拒絕修繕乙節，並無實據
    ：
　　被告雖以系爭房屋有設備損壞，且經通知原告處理，原告拒
    絕修繕等語，茲為抗辯，惟此部分主張經原告否認，則被告
    應就此部分有利於己之事實主張負舉證之責。查，被告所提
    出兩造間之手機對話訊息，僅顯示110年4月20日被告曾傳送
    訊息給原告，表示「麻煩請你找人來用熱水器、冷氣跟水管
    」（見本院卷第93頁），並無系爭房屋內設備損壞及原告拒
    絕修繕之相關證明，則被告此部分之主張，並無實據，其以
    此拒絕支付租金，即無理由。
  ㈢原告已合法終止契約：
　　⒈按系爭租約第6條第1項載明「乙方違反本契約之規定，或
      拖欠租金達兩個月之租額，其租金約定於每期開始支付者
      ，並應於遲延給付逾二個月時，經甲方催告限期繳納仍不
      支付時，不待期限屆滿，甲方得終止租約」（見本院卷第
      19頁），又承租人租金支付有遲延者，出租人得定相當期
      限，催告承租人支付租金，如承租人於其期限內不為支付
      ，出租人得終止契約；租賃物為房屋者，遲付租金之總額
      ，非達二個月之租額，不得依前項之規定，終止契約。其
      租金約定於每期開始時支付者，並應於遲延給付逾二個月
      時，始得終止契約，民法第440條第1、2項定有明文。
　　⒉查，被告迄至110年8月31日止，遲付租金已達2月共38,000
      元之事實，業經認定如前，原告於110年9月10日以北常字
      第000000000號律師函催告被告應於函到後3日內給付租金
      ，該律師函經被告於110年9月11日收受，惟因被告仍未給
      付租金，原告即於110年9月29日以北常字第000000000號
      律師函通知被告終止契約，該律師函於110年10月1日經被
      告收受，有前開律師函及中華郵政掛號郵件收件回執、國
      內各類掛號郵件執據、郵件查詢結果等件附卷為證（見本
      院卷第21至23、27至29、49至51、59至69頁），故系爭租
      約業於110年10月1日合法終止。
  ㈣原告訴請被告遷讓返還系爭房屋、給付相當於租金之不當得
    利及違約金部分：
　　⒈按系爭租約第4條第3項約定「乙方於租賃期滿或終止租約
      時應即將房屋遷讓交還，不得向甲方請求遷移或任何費用
      」（見本院卷第18頁），又所有人對於無權占有或侵奪其
      所有物者，得請求返還之，民法第767條前段定有明文。
      查，原告為系爭房屋之所有權人，此有系爭房屋建物登記
      第一類謄本、房屋稅繳款書附卷可稽（見本院卷第53至57
      頁），又系爭租約經原告於110年10月1日合法終止，已如
      前述，則被告於系爭租約終止後即無占有系爭房屋之合法
      權源，原告以系爭租約第4條第3項、民法第767條前段訴
      請被告遷讓返還系爭房屋，應屬有據。
　　⒉次按系爭租約第6條第2項載明「乙方於終止租約或租賃期
      限屆滿不交還房屋，自終止租約或租賃期滿之翌日起，乙
      方除應支付按原房租壹倍計算之不當得利外，並應支付按
      原房租壹倍計算之違約金。」，此有該租約條款在卷可稽
      （見本院卷第19頁）。另當事人得約定債務人於債務不履
      行時，應支付違約金；違約金，除當事人另有訂定外，視
      為因不履行而生損害之賠償總額；其約定如債務人不於適
      當時期或不依適當方法履行債務時，即須支付違約金者，
      債權人除得請求履行債務外，違約金視為因不於適當時期
      或不依適當方法履行債務所生損害之賠償總額，民法第25
      0條亦有明文。查，系爭租約第6條第2項關於違約金之性
      質並未明定為懲罰性質之違約金，原告復未舉證該約定屬
      懲罰性質之違約金約定，應屬賠償總額預定性質之違約金
      ，自包含因被告無權占有系爭房屋所致原告之損害在內，
      而與原告請求相當於租金之不當得利部分性質重疊，故原
      告依系爭租約第6條第2項約定，請求被告自契約終止後按
      月支付租金1倍計算之違約金部分，應可採認，然其請求
      被告按月給付相當於租金之不當得利部分，則屬同一性質
      之重複請求，不應准許。
五、綜上所述，原告依系爭租約第4條第3項、民法第767條前段
    規定，請求被告遷讓返還系爭房屋；暨依系爭租約第6條第2
    項約定，請求被告自110年10月2日起至遷讓返還系爭房屋之
    日止，按月給付違約金19,000元，為有理由，應予准許。逾
    此部分之請求，則無理由，應予駁回。
六、本件原告勝訴部分係依民事訴訟法第427條第1項規定適用簡
    易訴訟程序所為被告敗訴之判決，依同法第436條第2項、第
    389條第1項第3款規定，爰依職權宣告假執行。至原告敗訴
    部分，其假執行之聲請即失所附麗，應予駁回。
七、本件事證已臻明確，兩造其餘之攻擊防禦方法及所提證據，
    於判決結果不生影響，爰不一一論列，併此敘明。
八、訴訟費用負擔之依據：民事訴訟法第79條。
中　　華　　民　　國　　111 　年　　4 　　月　　14　　日
                  臺灣新北地方法院板橋簡易庭
                        法  官  陳怡親
以上為正本係照原本作成。
如不服本判決，應於送達後20日內，向本院提出上訴狀並表明上
訴理由，如於本判決宣示後送達前提起上訴者，應於判決送達後
20日內補提上訴理由書（須附繕本）。
中　　華　　民　　國　　111 　年　　4 　　月　　14　　日
                        書記官  劉芷寧